【裁判字號】    99,訴,2847
【裁判日期】    991118
【裁判案由】    毒品危害防制條例
【裁判全文】
臺灣臺中地方法院宣示判決筆錄          99年度訴字第2847號
公  訴  人  臺灣臺中地方法院檢察署檢察官
被      告  楊安妮
指定辯護人  本院公設辯護人  陳秋靜
上列被告因違反毒品危害防制條例案件，經檢察官提起公訴（九
十九年度撤緩毒偵字第一三０號），並聲請認罪協商，本院合議
庭裁定由受命法官獨任進行認罪協商程序後，於中華民國九十九
年十一月十八日下午四時，在本院刑事第十一法庭宣示判決，出
席職員如下：
    法  官  林學晴
    書記官  簡雅文
法官起立朗讀判決主文、犯罪事實要旨、處罰條文、附記事項，
及告以上訴限制、期間並提出上訴狀之法院，且諭知記載其內容
：
一、主  文：
    楊安妮施用第一級毒品，累犯，處有期徒刑陸月，如易科罰
    金，以新臺幣壹仟元折算壹日；扣案之第一級毒品海洛因壹
    包（驗餘淨重為零點貳捌伍公克），沒收銷燬之。又施用第
    二級毒品，累犯，處有期徒刑月，如易科罰金，以新臺幣
    壹仟元折算壹日。應執行有期徒刑捌月，如易科罰金，以新
    臺幣壹仟元折算壹日；扣案之第一級毒品海洛因壹包（驗餘
    淨重為零點貳捌伍公克），沒收銷燬之。
二、犯罪事實要旨：
    楊安妮前因施用毒品案件，經送觀察、勒戒後，認有繼續施
    用毒品之傾向，再送戒治處所施以強制戒治，於民國九十七
    年三月二十六日執行完畢出監，並由臺灣臺中地方法院檢察
    署檢察官以九十七年度戒毒偵字第一一一號為不起訴處分確
    定。復因竊盜案件，經本院以九十五年度中簡字第一九六七
    號判處有期徒刑三月確定；又因搶奪案件，經本院以九十五
    年度訴字第二五００號判處有期徒刑一年二月，嗣經本院依
    九十五年度聲減字第三六七五號裁定減為有期徒刑七月十五
    日確定，並與上開竊盜案件接續執行後，於九十七年十月八
    日縮刑期滿執行完畢而於翌日出監。詎其仍不思戒除，於強
    制戒治執行完畢釋放後五年內，再基於施用第一級毒品之犯
    意，於九十八年七月二十三日十一時許，在臺中縣太平市○
    ○路三二六號十一樓之三居處內，以將海洛因摻入香菸內點
    燃吸食其煙霧之方式，施用第一級毒品海洛因一次；另基於
    施用第二級毒品之犯意，於同年月十九日十四時許，在上開
    居處內，以將甲基安非他命置於鋁箔紙上點火燒烤，待產生
    煙霧後再吸入體內之方式，施用第二級毒品甲基安非他命一
    次。嗣於九十八年七月二十三日十五時許，在臺中市○○○
    街與富榮街口經警方盤查時，於犯罪未被發覺前，主動向員
    警坦承有施用毒品之犯行，並帶同員警至上開居處，將其藏
    放在書本夾層內之海洛因一包（含袋重約０‧四九公克，驗
    餘淨重為０‧二八五公克）交付員警查扣，另扣得手機一支
    （含門號000000 0000號SIM卡一張）。復經警方採集其尿液
    送驗，結果呈嗎啡及甲基安非他命陽性反應。
三、處罰條文：毒品危害防制條例第十條第一項、第二項。
四、附記事項：
  (一)查被告楊安妮前因施用毒品案件，經送觀察、勒戒後，認有
    繼續施用毒品之傾向，再送戒治處所施以強制戒治，於九十
    七年三月二十六日執行完畢出監，並由臺灣臺中地方法院檢
    察署檢察官以九十七年度戒毒偵字第一一一號為不起訴處分
    確定。復因竊盜案件，經本院以九十五年度中簡字第一九六
    七號判處有期徒刑三月確定；又因搶奪案件，經本院以九十
    五年度訴字第二五００號判處有期徒刑一年二月，嗣經本院
    依九十五年度聲減字第三六七五號裁定減為有期徒刑七月十
    五日確定，並與上開竊盜案件接續執行後，於九十七年十月
    八日縮刑期滿執行完畢而於翌日出監等情，有臺灣高等法院
    被告前案紀錄表及臺灣臺中地方法院檢察署刑案資料查註紀
    錄表各一份附卷可參，其於受徒刑執行完畢後五年以內，故
    意再犯本件有期徒刑以上之二罪，為累犯，均應依刑法第四
    十七條第一項之規定加重其刑。另被告係在犯罪未被發覺前
    ，主動向員警坦承有施用毒品之犯行，並願意接受裁判一節
    ，業據員警林建堂於本院具結證述明確，亦有臺中市警察局
    第三分局東區派出所員警職務報告及本院九十九年十月二十
    一日準備程序筆錄各一份附卷可憑，核與自首之要件相符，
    爰依刑法第六十二條前段減輕其刑，並先加後減之。
  (二)扣案之第一級毒品海洛因一包（驗餘淨重為０‧二八五公克
    ），係毒品危害防制條例第二條第二項第一款所稱之第一級
    毒品一節，有行政院衛生署草屯療養院九十八年八月六日草
    療鑑字第0980800007號鑑定書一紙附卷可稽，應依毒品危害
    防制條例第十八條第一項前段之規定，沒收銷燬之。至扣案
    之手機一支（含門號0000000000號SIM卡一張），雖係被告
    所有，惟非供本件施用毒品所用之物，業據被告供明在卷，
    爰不另為沒收宣告之諭知，附此敘明。
五、協商判決除有刑事訴訟法第四百五十五條之四第一項第一款
    於本訊問程序終結前，被告撤銷協商合意或檢察官撤回協商
    聲請者；第二款被告協商之意思非出於自由意志者；第四款
    被告所犯之罪非第四百五十五條之二第一項所定得以聲請協
    商判決者；第六款被告有其他較重之裁判上一罪之犯罪事實
    者；第七款法院認應諭知免刑或免訴、不受理者情形之一，
    及違反同條第二項「法院應於協商合意範圍內為判決；法院
    為協商判決所科之刑，以宣告緩刑或二年以下有期徒刑、拘
    役或罰金為限」之規定者外，不得上訴。
六、如有上開可得上訴情形，得自收受宣示判決筆錄送達之日起
    十日內，向本院提出上訴書狀，上訴於第二審法院。
中    華    民    國    99    年    11     月    18   日
                  臺灣臺中地方法院刑事第十一庭
                                  書記官  簡雅文
                                  法  官  林學晴
以上正本證明與原本無異。
上訴書狀如未敘述理由，應於上訴期間屆滿後20日內補提理由書
狀於本院。（應敘述具體理由並附繕本）。
                                  書記官  簡雅文
中    華    民    國    99    年    11     月    18   日
【附錄本案論罪科刑法條全文】
毒品危害防制條例第十條：
施用第一級毒品者，處六月以上五年以下有期徒刑。
施用第二級毒品者，處三年以下有期徒刑。

司法院資訊處製作；財團法人民間司法改革基金會備份。
